【裁判字號】    97,訴,899
【裁判日期】    970609
【裁判案由】    違反毒品危害防制條例
【裁判全文】
臺灣彰化地方法院刑事判決               97年度訴字第415號
公  訴  人  臺灣彰化地方法院檢察署檢察官
被      告  甲○○
                      號
上列被告因違反毒品危害防制條例案件，經檢察官提起公訴（97
年度毒偵字第72號、第446 號）及合併審理，本院逕以簡式審判
程序判決如下：
    主  文
甲○○所犯如附表所示之罪，應處如附表所示之刑。應執行有期
徒刑壹年肆月。摻有無法析離海洛因之塑膠鏟管壹支及海洛因壹
包（淨重零點壹貳公克），沒收銷燬之。
    犯罪事實及理由
一、犯罪事實部分：
    甲○○前曾於民國91年間，因施用毒品案件，經本院以91年
    度訴字第1298號，判處定應執行有期徒刑1 年確定，入監執
    行後，於93年10月1 日縮短刑期假釋付保護管束出監，且於
    93 年10 月29日保護管束期滿未經撤銷，以已執行完畢論。
    其因前開施用毒品案件，經本院以91年度毒聲字第2677裁定
    ，令入戒治處所施以強制戒治，且於92年11月23日強制戒治
    執行完畢釋放。詎其仍不知悔改，於強制戒治期滿釋放後 5
    年內，復分別基於施用第一級毒品海洛因之各別犯意，及施
    用第二級毒品甲基安非他命之各別犯意，分別於附表所示之
    時間、地點，以附表所示之施用方式，施用第一級毒品海洛
    因2 次及施用第二級毒品甲基安非他命2 次。嗣因附表所示
    之查獲經過始查知上情。
二、被告甲○○於本院準備程序中，就上揭犯罪事實均為有罪之
    陳述，且所犯係死刑、無期徒刑、最輕本刑為3 年以上有期
    徒刑以外之罪，經本院合議庭依刑事訴訟法第273 條之1 第
    1 項之規定，裁定由受命法官1 人獨任進行簡式審判程序。
三、本案證據：
    (一)彰化縣警察局鹿港分局96年12月20日委託檢驗尿液代號與
      真實姓名對照表1紙（見警卷）。
    (二)詮昕科技股份有限公司97年1 月7 日濫用藥物尿液檢驗報
      告1紙（見97年度毒偵字第72號卷第22頁）。
    (三)彰化縣警察局彰化分局96年12月26日委託檢驗尿液代號與
      真實姓名對照表1 紙（見彰警分偵字第097001758 號警卷
      ）。
    (四)詮昕科技股份有限公司97年1 月4 日濫用藥物尿液檢驗報
      告1紙（見同上警卷）。
    (五)法務部調查局濫用藥物實驗室97年2 月18日調科壹字第09
      723008420 號鑑定書1紙（見本院卷）。
    (六)海洛因1包（淨重0.12公克）。
    (七)摻有無法析離海洛因之塑膠鏟管1支。
    (八)被告之自白。
    (九)臺灣高等法院被告前案紀錄表。
四、應依刑事訴訟法第273條之1第1項、第 299條第1項前段、第
    310 條之2 、第454 條第1 項，毒品危害防制條例第10條第
    1 項、第2 項、第18條第1 項前段，刑法第11條、第47條第
    1項、第51條第5 款，判決如主文。
五、如不服本判決，應於判決送達後10日內，向本院提出上訴狀
    （須附繕本），上訴於臺灣高等法院臺中分院。
本案經檢察官黃淑媛到庭執行職務。
中    華    民    國    97    年    6     月    9     日
                  刑事第五庭    法  官  簡婉倫
以上正本證明與原本無異。
如不服本判決，應於判決送達後10日內，向本院提出上訴書狀，
上訴書狀應「敘述具體上訴理由」，並按他造當事人之人數附繕
本。「切勿逕送上級法院」。
中    華    民    國    97    年    6     月    9     日
                                書記官  林盛輝
附錄本案論罪科刑法條
毒品危害防制條例第10條
施用第一級毒品者，處 6 月以上 5 年以下有期徒刑。
施用第二級毒品者，處 3 年以下有期徒刑。
附表：
┌─┬────┬───────┬───────┬───────────────┬───────────┐
│編│ 時  間 │  地      點  │  施 用 方 式 │     查    獲    經    過     │   應 處 之 罪 刑     │
│號│        │              │              │                              │                      │
├─┼────┼───────┼───────┼───────────────┼───────────┤
│1 │96年12月│彰化縣彰化市西│以其所有之塑膠│嗣於96年12月20日下午5 時，經警│甲○○施用第一級毒品，│
│  │20日下午│門加油站      │鏟管將海洛因摻│在其當時位於彰化縣彰化市○○路│累犯，處有期徒刑柒月。│
│  │5 時前之│              │水置入其所有針│366 巷364 號5 樓租屋處樓梯口進│摻有無法析離海洛因之塑│
│  │傍晚某時│              │筒內注射方式（│行盤查，甲○○雖於有偵查犯罪職│膠鏟管壹支及海洛因壹包│
│  │        │              │該針筒業已丟棄│權之機關察覺其有左揭施用海洛因│（淨重零點壹貳公克），│
│  │        │              │）            │犯行前，主動向員警自承曾於左開│均沒收銷燬之。        │
│  │        │              │              │時、地施用海洛因，並帶同員警於│                      │
│  │        │              │              │其住處查扣其所有，已供其於左開│                      │
│  │        │              │              │時、地施用部分後剩餘之海洛因 1│                      │
│  │        │              │              │包（淨重0.12公克）。惟甲○○經│                      │
│  │        │              │              │本院合法傳喚無正當理由未到庭，│                      │
│  │        │              │              │經本院通緝後始緝獲到案，尚無願│                      │
│  │        │              │              │意接受審判之情（與自首要件不合│                      │
│  │        │              │              │）                            │                      │
├─┼────┼───────┼───────┼───────────────┼───────────┤
│2 │96年12月│彰化縣彰化市西│以將甲基安非他│嗣於96年12月20日下午5 時，經警│甲○○施用第二級毒品，│
│  │20日下午│門加油站      │命置於其所有之│在其當時位於彰化縣彰化市○○路│累犯，處有期徒刑月。│
│  │5 時前之│              │電燈泡內燒烤吸│366 巷364 號5 樓租屋處樓梯口進│                      │
│  │傍晚某時│              │煙方式（該電燈│行盤查，甲○○即主動向員警自承│                      │
│  │        │              │泡業已丟棄）  │有施用海洛因，並帶同員警於其住│                      │
│  │        │              │              │處查扣其所有，已供其施用部分後│                      │
│  │        │              │              │剩餘之海洛因1 包（淨重0.12公克│                      │
│  │        │              │              │）。經警對其採尿送驗後，發覺其│                      │
│  │        │              │              │尿液另呈甲基安非他命陽性反應，│                      │
│  │        │              │              │而查知左情                    │                      │
├─┼────┼───────┼───────┼───────────────┼───────────┤
│3 │96年12月│彰化縣彰化市西│以將海洛因摻水│嗣於96年12月26日下午1 時，經警│甲○○施用第一級毒品，│
│  │26日凌晨│門加油站      │置入其所有針筒│持本院核發之搜索票，至其與當時│累犯，處有期徒刑柒月。│
│  │3時許   │              │內注射方式（該│男友王世銓共同位於彰化縣彰化市│                      │
│  │        │              │針筒業已丟棄）│中華西路252 號之居所搜索，適林│                      │
│  │        │              │              │惇羚亦在場，並查扣其所有，供其│                      │
│  │        │              │              │於96年12月20日施用海洛因時，所│                      │
│  │        │              │              │使用摻有無法析離海洛因之塑膠鏟│                      │
│  │        │              │              │管1 支。經警對其採尿送驗後，呈│                      │
│  │        │              │              │嗎啡及甲基安非他命陽性反應。  │                      │
├─┼────┼───────┼───────┼───────────────┼───────────┤
│4 │96年12月│彰化縣彰化市西│以將甲基安非他│嗣於96年12月26日下午1 時，經警│甲○○施用第二級毒品，│
│  │26日    │門加油站      │命置於其所有之│持本院核發之搜索票，至其與當時│累犯，處有期徒刑月。│
│  │        │              │電燈泡內燒烤吸│男友王世銓共同位於彰化縣彰化市│                      │
│  │        │              │煙方式（該電燈│中華西路252 號之居所搜索，適林│                      │
│  │        │              │泡業已丟棄）  │惇羚亦在場，並查扣其所有，供其│                      │
│  │        │              │              │於96年12月20日施用海洛因時，所│                      │
│  │        │              │              │使用摻有無法析離海洛因之塑膠鏟│                      │
│  │        │              │              │管1 支。經警對其採尿送驗後，呈│                      │
│  │        │              │              │嗎啡及甲基安非他命陽性反應。  │                      │
└─┴────┴───────┴───────┴───────────────┴───────────┘


司法院資訊處製作；財團法人民間司法改革基金會備份。
